臺灣臺南地方法院民事判決
111年度婚字第150號
原      告  乙○○
被      告  甲○○（即阮氏夢泉，NGUYEN  THI MONG  TUYE
            N）    
上列當事人間請求離婚事件，本院於民國111年7月13日言詞辯論
終結，判決如下：
    主      文
一、准原告與被告離婚。
二、訴訟費用新臺幣3,000元由被告負擔。
    事實及理由
一、原告主張：被告為越南國籍人士，兩造於民國107年10月14
    日結婚，婚後夫妻感情尚屬融洽，詎料被告在外結交朋友後
    ，週末不返家，在外過夜，撥打電話、傳送訊息均不回覆，
    被告於108年農曆春節前返回越南過年再回臺後情形更為嚴
    重，原告與被告溝通均無效果，被告甚至連續3、4天均不返
    家，被告近1年來不返家已成為常態，原告詢問其去向均僅
    告知去友人家，被告更不與原告返回老家探望父母，原告最
    近甚至發現被告手機內有與疑似異性友人之親密合照，已致
    兩造無法經營正常之夫妻生活，婚姻已有難以維持之重大事
    由，原告爰依民法第1052條第2項規定請求判准兩造離婚，
    並聲明：如主文第1項所示。
二、被告則以：被告並非都未返家，只是偶爾去友人家過夜，雖
    然曾經連續3、4天未返家，但並非時常如此，而不接原告電
    話是因為與原告間有很多事情，原告未給予被告安全感，另
    原告所發現被告與友人之合照，該名友人並非異性，而是女
    性等語資為抗辯。
三、得心證之理由：
（一）按離婚及其效力，依協議時或起訴時夫妻共同之本國法，
      無共同之本國法時，依共同之住所地法，無共同之住所地
      法時，依與夫妻婚姻關係最切地之法律，涉外民事法律適
      用法第50條定有明文。查被告為越南國籍人士，兩造於10
      6年8月31日結婚，於107年4月24日在我國為結婚登記，目
      前婚姻關係存續中之事實，業據原告提出戶口名簿1件為
      證（見本院司家調字卷一第11頁），並有內政部移民署11
      1年1月21日移署資字第1110015974號函檢送被告之入出國
      日期紀錄、外人居留資料各1份及臺南○○○○○○○○111年1月2
      2日南市新營戶字第1110006783號函檢送之兩造結婚登記
      資料1份在卷可按（見本院司家調字卷一第29至33、37至5
      5頁），堪認屬實。本件原告為我國國民，被告係越南國
      國民，兩造無共同本國法，惟兩造婚後共同居住在臺南市
      ○○區○○街000巷00號3樓之6之事實，業據臺南市政府警察
      局永康分局派員訪查在案，有該局111年2月13日南市警永
      偵字第1110085771號函1件附卷可稽（見本院司家調字卷
      一第61頁），應認上址確為兩造之共同住所地，則揆諸上
      開說明，本件離婚事件應適用兩造共同之住所地法即我國
      法。
（二）經查：
    ⒈原告主張被告時常在友人家過夜不返家之事實，被告雖坦
      承確有在友人家過夜不返家及拒接原告電話之情形，但辯
      稱：我只有偶爾在友人家過夜云云。惟經本院請臺南市政
      府警察局永康分局派員訪查結果，實際上被告1週僅回家3
      天，有該局111年2月13日南市警永偵字第1110085771號函
      1件存卷可查（見本院司家調字卷一第61頁），足認被告
      確實經常不返家，被告上開所辯，並無足採。
    ⒉又原告主張被告不返家時原告撥打電話、傳送訊息與被告
      ，被告均不回覆部分，為被告所自認（見本院婚字卷第19
      頁），堪認亦屬實情，
    ⒊至原告主張被告與疑似異性友人之親密合照部分，業據原
      告提出被告與1名短髮人士一同在餐廳用餐、互餵食物、
      貼臉、親吻、擁抱、出遊之照片13張為證（見本院婚字卷
      第23至47頁），本院據此已足認被告與該名人士係伴侶關
      係，存有逾越結交普通朋友等一般社交行為之不正常往來
      ，故縱然被告辯稱該名人士為女性云云，仍無礙於本院上
      開認定。
（三）按夫妻之一方有民法第1052條第1項各款以外之重大事由
      ，難以維持婚姻者，夫妻之一方得請求離婚；但其事由應
      由夫妻之一方負責者，僅他方得請求離婚，為同法條第2
      項所明定。又婚姻之本質，應以夫妻雙方互相扶持共同經
      營美滿生活為目的，如夫妻一方之行為雖不備民法第1052
      條第1項各款之要件，然只須按其事由及情節在客觀上確
      屬難以維持婚姻生活者，亦得依同條第2項之規定請求離
      婚，是否為難以維持婚姻之重大事由，其判斷標準為婚姻
      是否已生破綻而無回復之希望，婚姻之破綻不僅需一方主
      觀上已喪失維持婚姻之意願，且客觀上該難以維持婚姻之
      事實，須達任何人處於同一環境下，均喪失維持婚姻意願
      之程度（最高法院86年度台上字第1050號、87年度台上字
      第1304號判決意旨參照）。查兩造婚後被告經常在友人家
      過夜不返家，對於原告因被告不返家而撥打電話、傳送訊
      息與被告時，被告又均不回覆，被告甚至與他人發展出存
      有逾越結交普通朋友等一般社交行為之不正常往來之伴侶
      關係，足見兩造婚姻關係已名存實亡，任何人處於此一環
      境，客觀上實難期待仍有維持婚姻之意願，依上開說明，
      自應認有難以維持婚姻之重大事由存在，且兩造就上開離
      婚事由之有責程度，應較可歸責於被告，原告自得請求離
      婚。
四、綜上所述，原告依民法第1052條第2項之規定，請求判決離
    婚，核屬有據，應予准許，爰判決如主文第1項所示。
五、訴訟費用負擔之依據：家事事件法第51條，民事訴訟法第78
    條。           
中　　華　　民　　國　　111 　年　　7 　　月　　27　　日
                  家事法庭  法  官  游育倫
以上正本係照原本作成。
如對本判決上訴須於判決送達後20日內向本院提出上訴狀(附具
繕本)，並應繳納上訴費用。
中　　華　　民　　國　　111 　年　　7 　　月　　27　　日
                            書記官 李鎧安